【裁判字號】    98,訴,2
【裁判日期】    990526
【裁判案由】    妨害性自主
【裁判全文】
福建金門地方法院刑事判決                 98年度訴字第2號
公  訴  人  福建金門地方法院檢察署檢察官
被      告  乙○○
指定辯護人  沈炎平律師
上列被告因妨害性自主案件，經檢察官提起公訴（97年度偵字第
603號），本院判決如下：
    主  文
乙○○犯強制性交罪，處有期徒刑伍年陸月。
    事  實                                         
一、乙○○（原名蔡○○）明知成年Ａ女（警察局使用代號0000
    -000 0號女子，真實姓名年籍詳卷）係因其駕車撞到不知情
    之甲○○○，導致甲○○○受傷需人看護，為其所聘僱在金
    門縣金寧鄉後埔○○號甲○○○之住處，擔任看護甲○○○
    之印尼籍外籍勞工。竟於民國97年11月14日以自小客車載Ａ
    女到陳毅書皮膚科看門診及到金城鎮神腦通訊行買手機充值
    卡後，即返回Ａ女看顧甲○○○上開住處。乙○○看見Ａ女
    上二樓之房間，竟基於強制性交之犯意，隨Ａ女到該住處2
    樓房間內，從後將Ａ女撲倒在床，並親其頸部、臉頰，後將
    Ａ女之身體翻轉，以其身體壓著Ａ女，並扯掉Ａ女所穿的七
    分褲與內褲，並順勢將其身上褲子拉鍊拉下，Ａ女對其說不
    要，並試圖反抗將其推開，然因乙○○的力氣比較大，仍將
    Ａ女的雙腳扳開，持續以身體壓著Ａ女，最後將其性器官強
    行插入Ａ女的性器官。雖Ａ女感覺疼痛，哀求乙○○不要這
    樣子，但是乙○○仍持續性交之動作，Ａ女只好拿起手機撥
    打113專線婦幼專線報警，乙○○見狀，隨即停止性交動作
    ，並馬上離開。嗣經「113」利用Ａ女報警之電話，回撥給
    Ａ女，始查悉上情。
二、案經Ａ女訴由金門縣警察局移送福建金門地方法院檢察署檢
    察官偵查起訴。
    理  由
壹、證據能力：
一、證人Ａ女於警詢中之證述，為審判外之陳述而屬傳聞證據，
    被告及其辯護人主張上開證人於警詢之證言無證據能力（見
    本院卷第19頁），而公訴人未特予證明（自由證明）該警詢
    筆錄具有較可信之特別情況，故證人Ａ女之警詢筆錄，無證
    據能力。另證人Ａ女因於98年10月28日護照到期必須於翌日
    離境，於本院經受命法官所為之訊問（本院卷第173頁至第
    186頁）而經具結作證，參照刑事訴訟法第159-1條規定「被
    告以外之人於審判外向法官所為之陳述，得為證據。」，故
    有證據能力。
二、被告之辯護人於本院準備程序時就被告於98年1月13日於偵
    查中所為之陳述，認為檢察官於訊問時曾經告訴被告「本件
    可能有緩刑的機會，被告因此才做有罪的陳述。但事實上本
    件是三年以上十年以下有期徒刑之罪，實務上甚少有緩刑的
    機會，而且檢察官在起訴書也建請求處有期徒刑四年，更無
    緩刑的機會。」等情，有誘導訊問之嫌，爭執其證據能力（
    見本院卷第19頁）。經本院於98 年3月3日當庭勘驗被告於
    98年1月13日偵查中訊問光碟之筆錄，結果：「畫面及錄音
    均清晰，錄影過程連續沒有中斷。畫面始於2009年1月13 日
    下午16時13分33秒，被告及被害人均在場，人別訊問後，將
    被告隔離，訊問被害人。17時08分點呼被告入庭。檢察官告
    訴被告是否承認有於97年11月14日晚上性侵被害人？被告答
    ：那天晚上是她找我過去的，也是她幫我開門的。檢察官稱
    『我們會考慮你的犯後態度，如果你承認要趕快跟被害人和
    解，法院將來有可能給你緩刑的機會。』被告答：我承認。
    檢察官稱：『本件我還是會依法起訴，但是你所犯為三年以
    上十年以下有期徒刑之罪，將來在法院我們再看看是否有給
    予緩刑的機會。』兩造對於勘驗結果均無意見，有本院準備
    程序筆錄為憑（本院卷第26-28頁）。發現檢察官僅依據被
    告之警詢筆錄訊問被告「被告是否承認有於97 年11月14日
    晚上性侵被害人？」被告即答「那天晚上是她找我過去的，
    也是她幫我開門的。」，可知檢察官並未直接以Ａ女指述被
    性侵害之地點、手段、動機等性侵害過程訊問被告，而被告
    亦未針對檢察官之問題直接回答，僅回答「那天晚上是她找
    我過去的」。檢察官因而曉諭被告「我們會考慮你的犯後態
    度，如果你承認要趕快跟被害人和解，法院將來有可能給你
    緩刑的機會。」被告回答「承認」，但是本件被告因何動機
    、於何地、使用何手段達到強制性交之目的，均付之闕如，
    難認檢察官誘導被告承認。再被告所觸犯係刑法第221條第1
    項之強制性交罪，法定刑為3年以上10年以下之罪刑，參照
    刑法第74條之規定，本無緩刑之機會。然法院在審理個案可
    能因調查之結果，斟酌刑法第57條、第59 條及第74條之要
    件，予以酌減，及給予緩刑自新之機會，故檢察官以「會考
    慮你的犯後態度，如果你承認要趕快跟被害人和解，法院將
    來有可能給你緩刑的機會」等情曉諭被告，檢察官僅曉諭被
    告若承認犯罪，速與被害人和解，法院有可能給予緩刑機會
    ，難認為檢察官意圖取得被告之自白，而故意違法或不當的
    提示利益。故本件斟酌檢察官上開偵查或調查筆錄製作之原
    因、過程及其功能等加以觀察，及被告曾於85年間因傷害案
    件，經法院判處有期徒刑10月、緩刑2年，及93年間因違背
    安全駕駛致交通危險罪，為檢察官緩起訴處分（本院卷第4
    頁被告前案紀錄表），係有歷經司法偵查、判決等程序之經
    驗，對於司法程序之調查偵訊知之甚稔，面對3年以上性侵
    害之重罪，豈有對己身未犯之罪刑輕易承認？足見被告為求
    緩刑之宣告，方於檢察官偵訊時承認犯罪。辯護人以上開質
    疑檢察官有誘導之嫌，應不可採。被告於檢察官面前之供述
    ，自有證據能力。又按檢察官之偵訊筆錄為證據書類之一種
    ，在法律上具有直接證明偵訊程序進行及相關人員訊答或陳
    述內容之效力，若其記載合於法定程式，且無反證證明其所
    記載之內容與事實不符者，自不得任意排斥其形式上之證明
    力。然查本件檢察官製作之筆錄，經本院勘驗後，與其所製
    作之內容有所出入，自以本院勘驗錄音後所製作之筆錄為準
    ，附此說明。
三、按被告以外之人於審判外之陳述，雖不符刑事訴訟法第159
    條之1至之4之規定，而經當事人於審判程序同意作為證據，
    法院審酌該言詞陳述或書面陳述作成時之情況，認為適當者
    ，亦得為證據。卷附之偵辦乙○○涉嫌妨害性自主案件調閱
    通聯紀錄說明表及所附通聯調閱查詢單（警卷第13-25頁）
    、現場照片（警卷第27-32頁）、行政院衛生署金門醫院97
    年11月15日受理疑似性侵害事件驗傷診斷書1紙（密封附於
    偵查卷之證物袋）、照片（本院卷第35-39頁）、卷附之內
    政部警政署刑事警察局98年3月6日刑醫字第0970190403號鑑
    驗書1件（同上卷第41至42頁），中華電信股份有限公司台
    灣南區電信分公司金門營業處（同上卷第99-119頁）、內政
    部函附一一三婦幼專線諮詢紀錄表、性侵害犯罪事件通報表
    （同上卷第120-122頁）、遠傳股份有限公司函附妮雅等申
    請表（同上卷第135-140頁）、中華電信高雄營業處申請書
    函復單（同上卷第141-151頁）、台灣大哥大股份有限公司
    基本資料查詢（同上卷第152-158頁）、行政院衛生署金門
    醫院驗傷診斷書補充說明（同上卷第159-160頁）、98訴字
    第2號內政部113專線錄音譯文（同上卷第161-167頁）等證
    據資料，被告及其辯護人均同意作為證據，自有證據能力。
貳、實體方面：
一、訊據被告坦承有於上開案發前1、2日與Ａ女性交之事實，惟
    矢口否認案發當日與Ａ女性交，或有任何為強制性交之犯行
    ，辯稱：被告與Ａ女為男女朋友關係。其沒有在97年11月14
    日晚上9點30分違反Ａ女之意願與其性交，如有，Ａ女怎可
    能陸陸續續與被告聯繫，且以「老公」稱呼被告，及檢察官
    偵訊時誘導被告云云。惟查：
（一）Ａ女於本院98年8月19日證稱略以：「在二樓我的房間…
      被告當時有脫我衣服，只脫下半身…生殖器有插入生殖器
      …未經我同意…我有哀求他，他還是繼續做…下體有流血
      …有打113求救…」（本院卷第78頁至87頁），及其於本
      院於98年10月28日訊問時略稱：「當天在二樓的時候，他
      從後面把我撲倒在床上，他親我頸部、臉頰，把我翻過來
      ，我試著推開他，…只有扯掉我的七分褲與內褲，男生只
      拉下他的拉鍊…我跟他說不要，但是男生的力氣比較大，
      所以就直接進入……我說你不要這樣子，我很痛，但是他
      還是繼續做，他停止是因為我拿起電話打113，他就停止
      動作，馬上離開…我有用腳踢，有用手推、求他不要這樣
      做…他直接插入的時候，我有哀求他不要這樣做，但他把
      我的腳扳開。用身體押著我，強行進入…」（本院卷第17
      6- 178頁），就性侵害之地點（住處之二樓房間）、違反
      Ａ女之意願（未經同意）、以強制手段（脫掉Ａ女褲子及
      內褲、生殖器插入Ａ女陰道）、Ａ女之哀求（陰部很痛流
      血，繼續動作），用手機打113求救等情，係前後一致之
      指述。
（二）參酌被害人Ａ女於97年11月14日晚上以0000000000號撥打
      113專線之電話紀錄上，合計4通，第一通晚上10點32分30
      秒，通話72秒，第二通10點34分58秒，通話79秒，第三通
      10點36分29秒，通話50秒，第四通11點30分20秒，通話45
      7秒，此有通聯調閱查詢單可憑（警卷第16頁、本院卷第
      121頁、第161頁）。Ａ女於第一次撥打113電話時，呈現
      狀態是「不斷哭泣，專線人員無法聽懂其陳述」及「中心
      不及與案主確認致電目的，案主即主動與中心結束通話」
      ，之後婦幼專線人員找來通譯與Ａ女溝通，Ａ女才能順利
      解決哭訴為被告性侵害，並經專線人員教導，保留內衣褲
      ，有專線譯文及內政部98年9月7日台內密以防字第098014
       5051號函附性侵害犯罪事件通報表記載可證（本院卷第
      161頁、第120-1 2 2頁），足見Ａ女指稱其當晚被性侵害
      之際有撥打113專線電話一情，與113專線紀錄Ａ女呈現狀
      態是「不斷哭泣，專線人員無法聽懂其陳述」及「中心不
      及與案主確認致電目的，案主即主動與中心結束通話」等
      情相符。
（三）又依據內政部警政署98年3月6日刑醫字第0970190403號刑
      事警察局鑑驗書可知，Ａ女因上開性交發生時間為97 年
      11月14日21時50分，到醫院驗傷時間為97年11月15日12
      時30分，驗傷前並無沐浴、更衣、沖洗，核與上述專線人
      員之教導相吻合，Ａ女係因先向113婦幼專線人員求救，
      經該專線人員之教導，未予清洗即刻前往醫院檢驗，當晚
      方能保全證據。Ａ女所稱其下體流血一情，核與內政部警
      政署刑事警察局鑑驗結果「從被害人內褲，以Kastle -M
      eyer血跡反應檢測法檢測結果，呈陽性反應，以酸性磷酸
      酵素法檢測結果，呈弱陽性反應」等情相符，此有內政部
      警政署98年3月6日刑醫字第097019 0403號刑事警察局鑑
      驗書為憑（本院卷第41-42頁），此外現場照片亦顯示床
      單有明顯血跡現象可證（警卷第27～29頁）。又處女膜已
      有陳舊性裂傷，則陰道口加大，再次性交不會有處女膜出
      血之現象，此時如果性交有出血現象，則應考慮是否因疾
      病或婦女月經規則、排卵期所導致，出血點是否來自子宮
      頸、或子宮體等其他病理位置。此有行政院衛生署金門醫
      院98年10月15日衛署金醫社字第0980005509號函附件可佐
      。可見處女膜有陳舊性裂傷，餘興交時仍不能排除，因病
      理原因導致出血之情形。既然檢驗後在Ａ女所穿內褲呈現
      血跡反應，足見Ａ女於案發當晚下體確實有流血跡象無誤
      。雖然Ａ女至醫院檢驗之驗傷解析圖：無出血性傷口，三
      點及八點陳舊性裂傷（詳行政院衛生署金門醫院97年11月
      15日受理疑似性侵害事件驗傷診斷書），然依據該院針對
      上開診斷證明書補充說明「性交並非為導致處女膜裂傷之
      唯一原因。少女可能因劇烈運動、外傷、手淫後導致處女
      膜裂傷而不自知。因此處女膜有陳舊性裂傷不能用來判斷
      是曾有性交，亦不能作為非處女之判斷的唯一標準。除非
      處女膜過厚，否則第一次性交後，通常有裂傷而有少量的
      點狀出血。這種出血量不大，婦女本身可能無法察覺，出
      血處大約在一週內會自動止血。」（同上卷第159- 160
      頁）故Ａ女證稱到醫院時就沒有流血，核與上開金門醫院
      之補充說明情形相同。因此診斷證明書驗傷解析圖記載Ａ
      女無出血性傷口，三點及八點陳舊性裂傷等情，尚不能作
      為Ａ女並非處女及於案發當晚其下體未因性交流血之證據
      至明。
（四）因此Ａ女指稱「其拿起電話打113專線，被告就停止動作
      」等情（本院卷第177頁），經檢驗結果：『被害人陰道
      棉棒DNA與涉嫌人乙○○之Y染色體DNA-ST R型別相同，不
      排除其來自乙○○或與乙○○具有相同父系關係之人；被
      害人內褲、被害人左手指甲內微物DNA亦與涉嫌人乙○○
      之Y染色體DNA-STR型別相符。』，被告與Ａ女確實有性行
      為，才能於Ａ女之陰道檢驗有被告之染色體。足見被告確
      實有與被害人性交。但被告因Ａ女打113專線電話而終止
      性交並未至射精之程度，因此在Ａ女外陰部梳取物未檢出
      DNA量、陰道抹片未發現被告精子細胞等情相符（本院卷
      第41頁背面）。又Ａ女陳稱被告親其「臉頰及頸部」（本
      院卷第176頁），固被告之唾液因此並未在Ａ女之胸罩左
      、右側內緣，此與在被害人Ａ女之胸罩左、右側內緣，以
      唾液澱粉檢測法檢驗結果，呈陰性反應一情亦相符；又Ａ
      女指稱被告只脫其七分褲及內褲及因其打電話而終止性交
      動作，亦與「被害人上衣、褲子以紫外光源檢視未發現可
      疑斑跡。」及「被害人內褲，以顯微鏡檢測未發現精子細
      胞，以前列腺抗原檢測法檢測結果，呈陰性反應」及「被
      害人陰道棉棒，以Kastle-Meyer血跡反應檢測法檢測結果
      ，呈陰性反應，以酸性磷酸酵素法檢測結果，呈弱酸性反
      應，以顯微鏡檢未發現精子細胞，以前列腺抗原檢測法檢
      測結果，呈陰性反應，經抽取DNA檢測，人類DNA及男性Y
      性染色體DNA定量結果，為男女混合，男性Y性染色體DN
      含量比例偏低，未進行體染色體DNA-STR型別檢測，進行
      男性Y染色體DNA-STR型別檢測；及被害人陰道抹片，以顯
      微鏡檢未發現精子細胞，再以被害人右手指甲內微物，經
      抽取DNA，人類男性Y染色體DNA定量結果，未檢出DNA量；
      被害人左手指甲內微物，經抽取DNA檢測，人類DNA及男性
      Y染色體DNA定量結果，為男女DNA混合，男性Y染色體DNA
      含量偏低，未進行體染色體DNA-STR型別檢測，進行男性Y
      染色體DNA-STR型別檢測」等情相符。又從該警察局檢驗
      結果認為：「被害人陰道棉棒DNA與涉嫌人乙○○之Y染色
      體DNA-ST R型別相同，不排除其來自乙○○或與乙○○具
      有相同父系關係之人；被害人內褲、被害人左手指甲內微
      物DNA亦與涉嫌人乙○○之Y染色體DNA-STR型別相符。」
      足見被告確實與被害人Ａ女有性交關係，才會從被害人陰
      道內檢驗與被告之Y染色體DNA-ST R型別相同之結果，並
      因Ａ女之反抗，方在被害人左手指甲內微物，經抽取DNA
      檢測，人類DNA及男性Y染色體DNA定量結果，為男女DNA混
      合。本案雖因Ａ女來自印尼，使用語言之文法、習慣等不
      同，民俗亦有所差異，本院並需使用通譯人員翻譯，方能
      與Ａ女溝通，導致Ａ女之指述情節略有出入，但對於被告
      犯罪時間、地點、手段，如前所述，Ａ女之指控係前後一
      致。又Ａ女係因被告車禍肇事導致甲○○○受傷需人照顧
      ，因此由被告出錢僱請外籍勞工Ａ女協助看護甲○○○外
      ，Ａ女亦否認與被告為男女朋友關係，卷內亦無證據足以
      證明被告與Ａ女為男女朋友關係。Ａ女與被告復無深仇大
      恨，Ａ女並無誣陷被告之動機，所述又與113專線記載內
      容，刑事警察局鑑驗書檢驗結果、照片相符，Ａ女之指述
      應堪採信。
（五）另被告辯稱Ａ女於97年11月11日、12日打電話要其前往觀
      賞Ａ片一情（本院卷二第262-263頁），此為Ａ女所否認
      ，經警察調閱通聯紀錄及查看Ａ女手幾內照片存檔，均屬
      不實，此有調閱通聯紀錄查詢單及照片可證（警卷第11頁
      、30-33頁）亦即Ａ女所使用之0000000000號手機，於97
      年11月至13日均無與被告之0000000000號手機有通聯紀錄
      ；而被告所使用之0000000000號手機僅於97年11月11日17
      時38分54秒及21時54分41秒二次通聯紀錄，發話方為被告
      ，通話時間為0，此有上述二支手機通聯調閱查詢單資料
      可佐（警卷第14-22頁）。足以證明Ａ女並無於97年11月
      11日、12日撥打被告的0000000000號手機；僅被告於11日
      二次撥打Ａ女手機，但因Ａ女未接聽，所以通話時間為0
      ；又被告抗辯Ａ女以0000000000號、發訊人印尼3於下列
      時間傳簡訊200 9年1月26日10時25分30秒「新年快樂，
      恭喜發財（…我愛你…）」2009年2 月6日09時46分27
      秒「老公，你在忙嗎可以打電話給我一下嗎？我很想你」
      2009年2月6日23時03分26秒「老公，睡覺前先給我親親
      抱抱在一起很好。老公我想愛你」2009年2月15日21時
      50分07秒「老公，吃飽了嗎？晚上有空嗎？我想你可以來
      我家嗎」（本院卷第35-3 8頁），欲證明被告與Ａ女為男
      女朋友關係，事後與被告有所聯繫云云。然查，被告稱Ａ
      女使用4支電話分別為「0000000000、0000000000、00000
      0000、0000000000」（本院卷第29頁）。其中0000000000
      持機人姓名是「妮雅」開通日期2008年4月26 日、帳單送
      達地址金門縣金城鎮○○路12之4號2樓，此有遠傳股份有
      限公司函附妮雅等申請表可證（同上卷第135-140頁）；
      另0000000000行動電號，申請人為被告乙○○，2008年5
      月17日申請，帳單寄送地址金門縣金寧鄉湖埔村埔後18號
      ，有亞太行動寬頻通聯調閱查詢單可憑（同上卷第137-14
      0頁）、另0000000000、0000000000號係乙○○分別於97
      年5月14日、96年4月20日申請安裝，帳單寄送地址金門縣
      ○○鄉○○村○○00號、金門縣○○鄉○○村○○○0號
      ，此有中華電信高雄營業處申請書函復單（同上卷第141-
      151頁），而0000000000號為Ａ女於97年5月12日申請租用
      ，帳單地址金門縣○○鄉○○000號，此有台灣大哥大股
      份有限公司基本資料查詢（同上卷第152-158頁），顯與
      被告稱自己有2支手機「0000000000、0000000000」，Ａ
      女有4-5支電話「0000000000、0000000000、0000000000
      、0000000000」不符（本院卷第29頁）。又參照上開資料
      ，其中號碼「0000000000、0000000000、0000000000」均
      是乙○○申請使用，帳單也寄送到其戶籍地址，Ａ女僅申
      請「0000 000000」，且自稱其僅使用「0000000000、000
      0000000」等號碼（本院卷第84頁），而Ａ女確實使用「
      0000000000」打113專線，此有該報專線紀錄表可憑（本
      院卷第121頁）足見Ａ女確實使用上開號碼。此外並無證
      據證明Ａ女曾經使用「0000000000」之行動電話，則被告
      提出以「0000 000000 」電話號碼所傳送上開簡訊（本院
      卷第35-38頁）及通聯紀錄（本院卷第100-118頁），並不
      能證明係Ａ女所傳之簡訊。且上開簡訊傳送之時間為2009
      年1月26日、2月6日、2月15日，而Ａ女性侵害日期為97年
      11月14日，當晚即向113專線求救，翌日凌晨到醫院接受
      性侵害驗傷，並報警處理，如果上開簡訊為Ａ女案發後傳
      送，Ａ女以老公稱呼、並對被告談情說愛，顯見事後被告
      已經與Ａ女相處融洽，早已取得Ａ女之見諒，何於Ａ女經
      本院屢次訊問時，未曾表示要原諒被告？而既然上開簡訊
      傳送之時間為2009 年1月26日-2月15日，為何被告於偵查
      中未向檢察官提出，亦未於本院98年3月3日準備程序時提
      出為證，而遲至98年3月18日經由律師提出要調閱通聯記
      錄？且被告辯稱有為Ａ女繳費，但並未說其為Ａ女代繳00
      00000000之電話費用，則0000000000帳單寄送地址金門縣
      ○○鄉○○村○○00號，亦非Ａ女照顧甲○○○之處，而
      係被告居住地。而0000000000帳單寄送地址亦與Ａ女僅申
      請「0000000000」帳單送達地址不同；再Ａ女承認使用「
      0000000000」，為台灣大哥大電話公司所屬電話號碼，發
      話之基地台位置均為「金門縣金城鎮○○路158號頂樓」
      （警卷第14頁），而「0000000000」為中華電信公司所有
      之號碼，其發話之基地台位置均為「金門縣○○鎮○○路
      000號0樓、金門縣○○鎮○○段00000號、民生路00號00
      樓頂、民族路、苗栗縣通霄鎮」（本院卷第100-10 1頁）
      ，本院認為Ａ女受被告之聘雇，擔任外籍看護，在於專門
      照顧車禍受傷之甲○○○，故Ａ女生活範圍應受限在甲○
      ○○之住處，故其所使用「0000000000」發話之基地台位
      置均為相同，反觀「0000000000」發話之基地台移動頻繁
      ，顯與Ａ女之工作環境與生活地區相違背，可見「000000
      0000」使用人並非Ａ女。又被告稱Ａ女均在甲○○○住處
      打電話找他，雖到過其住處，但不會在其住處打電話給他
      ，然「0000000000」發話之基地台位置曾在「金門縣○○
      鎮○○路000號0樓」，與被告所使用中華電信000000000
      0發話之基地台位置相符（警卷第18頁），可加證明「000
      0000000」與「0000000000」電話號碼使用人應屬不同。
      依據上開電話發話基地台位置可證「0000000000」係與被
      告居住地址相同之人所使用，足見Ａ女並未使用「000000
      0000」號碼明確。另「0000000000」發話之基地台位置為
      「金門縣○○鎮○○路000號頂樓」，但是「0000000000
      」並沒有與被告「0000000000」有所聯繫之紀錄（警卷第
      17頁），亦見被告所辯應屬不實。
（六）又被告於97年11月16日下午4時20分起在金寧警察所偵訊
      室供述，其於97年11月14日以自小客車載Ａ女到陳毅書皮
      膚科門診後，約21時到金城鎮○○訊行買手機充值卡，然
      後返回○○鄉後埔000號讓Ａ女下車，其沒有進入上開住
      處，約於23時回下埔下住處休息，當晚沒有與Ａ女性交…
      但於97年11月11或12日有到Ａ女住處同看手機內Ａ片，Ａ
      女要求給1萬元因其沒錢故未給…當晚睡在Ａ女住處，並
      發生性行為（警卷第2-3頁），而其於檢察官於98年1 月
      13日偵訊時承認到Ａ女之住處，承認犯罪（本院卷第28
      頁），在本院則均矢口否認犯罪（本院卷第17、25頁），
      然事實之真相僅有一個，被告從否認到Ａ女之住處，之後
      承認到過Ａ女之住處，然抗辯Ａ女找其過去，之後則承認
      犯罪，到本院否認到過Ａ女之住處，也否認性侵害Ａ女，
      反推說前1、2日與Ａ女有性交，為男女朋友關係等情，觀
      其供述前後不一致，如非性侵Ａ女，何須如此反覆供述？
      而辯護人在本院為其辯護其與Ａ女為男女朋友關係，Ａ女
      以老公稱呼被告，及Ａ女被害後還陸陸續續與被告聯絡等
      情（本院卷第18頁）。然查，從刑事警察局檢驗結果，知
      道被害人Ａ女之陰道、所穿內褲、左手指甲內微物採集
      DNA檢驗結果係與被告乙○○之Y染色體DNA-ST R型別相同
      （本院卷第41-42頁），足見被告之性器官有接觸到Ａ女
      性器官，方在Ａ女所穿內褲及陰道留下與其DNA- S T R型
      別相同之Y染色體，被告應係見其在警察局偵訊時稱未到
      Ａ女之住處為不可採，復無法推翻上開檢驗結果，方在本
      院翻供與Ａ女為男女朋友，14日前1、2日與Ａ女有性交一
      情甚明。又被告所辯與Ａ女一起欣賞Ａ片及電話聯絡，亦
      與卷證資料不符（警卷第13-2 5頁），益證被告作賊心虛
      ，謊話連篇，所辯實不可採。再證人甲○○○18年生，高
      齡82歲，對於Ａ女照顧其多久，稱忘記了，也知道被告有
      常去家中看她，但對於關鍵問題（例如是否看過被告與Ａ
      女吵架？被告是否被Ａ女告？是否知道Ａ女打電話報警？
      是否知道Ａ女告被告性侵害？被告是否常打電話給Ａ女？
      被告是否常摸Ａ女大腿胸部？Ａ女是否打電話給被告？是
      否曾聽到Ａ女在二樓喊救命？）均稱不知道（本院卷第24
      2-243頁），然被告承認有到過甲○○○之住處客廳看電
      視等，顯見甲○○○因高齡或其他因素不願意據實回答，
      所證尚難採為有利被告。
（五）綜上諸情，參互印證，被害人Ａ女之指訴，應可採信。被
      告就強制性交犯行所辯，無非卸責之詞，實不足採。本案
      事證明確，被告犯行，洵堪認定，應依法論科。
二、論罪科刑：
  （一）核被告所為，係犯刑法第221條第1項強制性交罪。
  （二）按刑法第228條第1項之利用權勢性交罪，以對於因親屬
        、監護、教養、教育、訓練、救濟、醫療、公務、業務
        或其他相類關係受自己監督、扶助、照護之人，利用監
        督之權勢性交，被害人係處其權勢之下，而隱忍屈從，
        然被害人屈從其性交，並未至已違背其意願之程度，始
        克當之，此與同法第221條第1項之強制性交罪，係以違
        反被害人意願之方法而為性交行為仍屬有間，若利用權
        勢，且以使被害人喪失自由意思或其他違反其意願之方
        法而行之，則仍應依強制性交論罪。本件依據Ａ女指述
        其當天在二樓的時候，被告從後面將其撲倒在床，親其
        頸部、臉頰，將其翻過來，其試著推開被告，跟被告說
        不要，但是男生的力氣比較大，所以就直接進入……哀
        求被告不要這樣子，且很痛，但是被告還是繼續做，被
        告是因其拿起電話打113而停止性交動作，並馬上離開
        等情，足證被害人Ａ女並非係處其權勢之下，而隱忍屈
        從，屈從性交，而係以違反被害人意願之方法而為性交
        行為，被告所為係犯刑法第221條第1項強制性交罪，檢
        察官起訴時，謂被告所犯上開2罪，均係犯刑法第221條
        第1項、第228條第1項款之利用權勢機會為性交罪，尚
        有未洽。
  （三）就強制性交罪部分，被告對Ａ女為強制性交行為前，所
        為親吻或撫摸Ａ女胸部、陰部等之猥褻動作，為強制性
        交之部分行為，不另論罪。
  （四）爰審酌被告為圖一己性慾之滿足，竟不顧Ａ女為離鄉背
        井之外籍勞工，在其工作看護處所，強脫Ａ女之內褲，
        予以強制性交，為社會道德、法理所不容，事後提出不
        實之簡訊推卸責任，犯後態度惡劣，復未取得被害人見
        諒等一切情狀，量處如主文所示之刑，以資懲儆。
據上論斷，應依刑事訴訟法第299條第1項前段，刑法第221條第1
項，判決如主文。
本案經檢察官許志龍到庭執行職務。
中    華    民    國    99    年    5    月    26    日
                  刑 事 庭    審判長  法  官  康樹正
                                      法  官  許嘉容
                                      法  官  張珈禎
以上正本證明與原本無異。
如不服本判決應於收受判決後10日內向本院提出上訴書狀，並應
敘述具體理由。其未敘述上訴理由者，應於上訴期間屆滿後20日
內向本院補提理由書（均須按他造當事人之人數附繕本）「切勿
逕送上級法院」。
                                      書記官  許永溪
中    華    民    國    99    年    5     月    26    日
附錄本案論罪科刑法條
中華民國刑法第二百二十一條                1
對於男女以強暴、脅迫、恐嚇、催眠術或其他違反其意願之方法
而為性交者，處三年以上十年以下有期徒刑。
前項之未遂犯罰之。

司法院資訊處製作；財團法人民間司法改革基金會備份。
